臺灣雲林地方法院交通事件裁定　　 94年度交聲更字第5號
移
即原處分機關　　交通部公路總局雲林監理站
異　議　 人　 　甲○○
上列異議人因違反道路交通管理處罰條例案件，對於交通部公路
總局嘉義區監理所雲林監理站民國94年4 月15日所為之裁決處分
（原處分案號：雲嘉裁字第裁72─ABY911282 號），聲明異議，
嗣經本院裁定（94年度交聲字第150 號）後，異議人不服，提起
抗告，經台灣高等法院台南分院撤銷原裁定並發回（94年度交抗
字第102 號），本院裁定如下：
    主  文
異議駁回。
    理  由
一、聲明異議意旨略以：94年1 月19日當天是由友人余遠昌以異
    議人所有之KX -6799號自用小客車，附載異議人及異議人之
    兄前往台北市○○路安泰銀行處理事情，余遠昌將車違規停
    放在附近之公共汽車招呼站，後經警員舉發違規臨時停車，
    警員發現伊駕照已註銷，但當場未開單告發，事後才將違規
    舉發單寄發予異議人，異議人實際上並未駕駛該車，為此爰
    依法聲明異議，請求撤銷原裁決處分等語。
二、本件異議人雖於94年4 月13日即具狀聲明異議，斯時原處分
    機關尚未依法裁決，經原處分機關以94年4 月15日函知異議
    人之法定程式不合，並同時檢還其聲明異議狀及寄送本件裁
    決書，異議人於94年4 月19日收受本件裁決書後之94年5 月
    4 日具狀聲明異議，其異議即屬合法，合先敘明。
三、94年1 月19日當天，是由異議人友人余遠昌以上開自用小客
    車搭載異議人及其兄至台北市○○路安泰銀行處理事情，余
    遠昌乃將車輛違規停放，後經警填單舉發違規停車之事實，
    業據異議人陳明在卷，並經證人余遠昌到庭結證明確，且經
    本院隔離訊問結果，異議人及證人余遠昌證詞互核一致，證
    人即取締員警邱志明亦到庭證稱：舉發違規停車時，沒有看
    到異議人有開車之行為等語，足認異議人辯稱：在警員取締
    違規停車之前，其並無駕駛汽車之行為等語，堪予信採。
四、然查異議人於員警取締違規停車，並示意其儘速駛離時，確
    有駕駛上開自小客車離開現場，而為取締員警所親眼目擊等
    情，業據證人邱志明供證明確，證人邱志明為執行交通取締
    勤務之公務人員，與異議人復無夙怨仇隙，衡情應無甘冒偽
    證刑責，而設詞誣攀異議人之可能，是異議人於斯時確有駕
    駛自小客車之行為甚明。異議人雖否認上情，辯稱：開單後
    警員即離去，之後是伊大哥開車離開現場的云云，核與證人
    邱志明之供證情詞不符，自不足取。
五、按汽車駕駛人使用註銷之駕駛執照駕駛小型車者，處新台幣
    （下同）6000元以上12000 元以下罰鍰，道路交通管理處罰
    條例第21條第1 項第6 款定有明文。異議人之駕駛執照於94
    年1 月19日舉發當時係屬於註銷狀態，已據證人邱志明供證
    在卷，而異議人於經警取締違規停車後有駕駛上開自小客車
    離去之行為，已如上述，則原處分機關援引上開規定及違反
    道路交通管理事件統一裁罰標準表之規定，裁處異議人9000
    元罰鍰，核無不合，異議人之異議為無理由，應予駁回。
據上論斷，應依道路交通管理處罰條例第87條第2 項、道路交通
案件處理辦法第19條，裁定如主文。
中　　華　　民　　國　　94　　年　　11　　月　　9　　日
                  交通法庭    法  官  趙家光
以上正本證明與原本無異。
如不服本裁定應於送達後5 日內向本院提出抗告狀。（須附繕本
）
                              書記官　蕭應欽
中　　華　　民　　國　　94　　年　　11　　月　　9　　日
